臺灣彰化地方法院刑事判決　　　　　　　 94年度訴字第479號
公　訴　人　臺灣彰化地方法院檢察署檢察官
被　　　告　甲○○ 男 37歲.
　　　　　　　　 　住彰化縣鹿.
　　　　　　　　 　身分證統一.
上列被告因違反毒品危害防制條例案件，經檢察官提起公訴（94
年度毒偵字第660號），本院依刑事訴訟法第273條之1第1項之規
定，裁定改依簡式審判程序判決如下：
    主  文
甲○○連續施用第壹級毒品，累犯，處有期徒刑壹年貳月，扣案
之海洛因殘渣袋貳個沒收銷燬之；又連續施用第貳級毒品，累犯
，處有期徒刑柒月；主刑部分，應執行有期徒刑壹年捌月。
    事  實
一、甲○○前因違反肅清煙毒條例等案件，經本院於民國82年3
    月8日，以81年度訴字第757號判決，判處應執行有期徒刑4
    年確定，又因偽造文書案件，另經本院以82年度易字第1091
    號判決判處有期徒刑4月，如易科罰金，以300元折算1日確
    定，後上開2案另經本院裁定其應執行刑有期徒刑4年2月確
    定，嗣於82年5月11日入監執行，至83年10月12日即因縮短
    刑期假釋出監（假釋期滿日期為86年1月30日），惟其於假
    釋期間又因違反肅清煙毒條例案件，另經本院以84年度訴字
    第631號判決判處有期徒刑3年6月，後經上訴於臺灣高等法
    院臺中分院後，由臺灣高等法院臺中分院以84年度上訴字第
    3327號判決駁回上訴而告確定，而其前揭假釋亦遭撤銷，並
    於86年3月3日再度入監執行，並與上開所餘殘刑（有期徒刑
    2年3月18日）接續執行，至88年2月5日再度因縮短刑期假釋
    而出監（假釋期滿日期為90年12月20日），惟其又於假釋期
    間，因施用毒品案件，除經本院撤銷其假釋外，並由本院將
    之裁定觀察、勒戒，嗣因執行觀察、勒戒後認有繼續施用毒
    品之傾向，另由本院裁定將之送強制戒治，嗣於90年3月18
    日強制戒治期滿出所後（後另由臺灣彰化地方法院檢察署檢
    察官於90年4月12日，以90年度戒毒偵字第557號、第558號
    、第559號為不起訴處分確定），旋即於同日入監執行上開
    殘刑有期徒刑2年10月15日，甫於92年11月6日因縮短刑期執
    行完畢而出監。其出監後再次因施用毒品案件，而經本院以
    93年訴字第1186號判決判處有期徒刑11月確定（現正因此案
    於臺灣雲林監獄執行中），惟其仍不知悔改，復基於施用第
    一級毒品海洛因之概括犯意，自93年11月中旬某日起，至94
    年5月31日上午7時許為警緝獲前止（起訴書載為自93年11月
    中旬某日起，至同年12月16日晚間20時許止），在其位於彰
    化縣鹿港鎮○○里○○路○段140號之住所處及彰化縣鹿港鎮
    文武廟旁等地，以使用注射針筒注射之方式（針筒已據甲○
    ○丟棄而滅失），連續施用第一級毒品海洛因多次；其另基
    於施用第二級毒品安非他命之概括犯意，分別於93年12月16
    日晚上20時許及94年5月31日上午7時許，在其上開之住所處
    ，以將安非他命置於鋁箔紙上點火燒烤之方式（鋁箔紙已據
    甲○○丟棄而滅失），連續施用第二級毒品安非他命2次（
    起訴書載為於93年12月16日晚上20時許，施用第二級毒品安
    非他命1次），嗣先於93年12月18日上午11時許，為警在其
    上開住所處將之查獲，並當場扣得海洛因殘渣袋2個，後被
    告因畏罪而逃匿，經本院以94年彰院鳴緝字第203號發布通
    緝，嗣於94年5月31日，在彰化縣線西鄉○○村○○路12號
    前為警緝獲，始知上情。
二、案經彰化縣警察局鹿港分局報告臺灣彰化地方法院檢察署檢
    察官偵查起訴。
    理  由
一、訊據被告甲○○對其前揭連續施用第一級、第二級毒品之犯
    罪事實均坦白承認，且其為警查獲及緝獲時，分別經警採集
    其尿液送驗，檢驗結果分呈嗎啡及甲基安非他命陽性反應、
    鴉片類及安非他命類陽性反應，此分別有彰化縣衛生局煙毒
    尿液檢驗成績書及中山醫學大學附設醫院藥物濫用檢測中心
    尿液篩檢檢驗報告各1紙附卷可稽，並有海洛因殘渣袋2個扣
    案可相佐證；此外，復有刑案資料查註紀錄表、全國施用毒
    品案件紀錄表及前開本院93年訴字第1186號判決書各1份在
    卷可考，足認其自白與事實相符而得採信，是被告犯行堪予
    認定，應依法予以論科。
二、核被告甲○○所為，係犯毒品危害防制條例第10條第1項、
    第2項之施用第一級、第二級毒品罪。其施用毒品前、後持
    有毒品及專供施用毒品器具之行為，已為其施用毒品犯行所
    吸收，不另論處。又其先後多次施用第一級毒品海洛因及第
    二級毒品安非他命之行為，均時間緊接、所犯構成要件相同
    ，顯皆係基於概括之犯意而為之，均應依連續犯之規定論以
    一罪，並各依法加重其刑。就施用第一級毒品罪之部分，公
    訴人雖僅就被告自93年11月中旬某日起，至同年12月16日晚
    間20時許止之施用第一級毒品犯行予以起訴，而就施用第二
    級毒品罪部分，公訴人雖僅就被告於93年12月16日晚上20時
    許之犯行予以起訴，惟其後未據起訴之施用第一級毒品犯行
    及施用第二級毒品犯行，除均已據公訴人請求併案審理外，
    因此未據起訴之施用第一級、第二級毒品犯行本均與起訴有
    罪部分具有連續犯之裁判上一罪之關係，本院自均得併予審
    理。再被告前因違反肅清煙毒條例及偽造文書等案件，經本
    院裁定其應執行刑有期徒刑4年2月確定，嗣於82年5月11 日
    入監執行，至83年10月12日即因縮短刑期假釋出監，惟其於
    假釋期間又因違反肅清煙毒條例案件，另經本院以84年度訴
    字第631號判決判處有期徒刑3年6月，後因提起上訴遭駁回
    而告確定，而其前揭假釋亦遭撤銷，並於86年3月3日再度入
    監執行，並與前述違反肅清煙毒條例及偽造文書等案件所餘
    殘刑接續執行，至88年2月5日再度因縮短刑期假釋而出監，
    惟其假釋又因故經撤銷而3度入監執行，甫於92年11月6日因
    縮短刑期執行完畢而出監，此有臺灣彰化地方法院檢察署被
    告之刑案資料查註紀錄表1份在卷可參，其於受有期徒刑之
    執行完畢後，五年以內再犯本件有期徒刑以上之罪，為累犯
    ，二罪均應依法遞加重其刑。其所犯二罪間，犯意各別、行
    為互殊，應分別論罰。爰審酌被告犯罪之動機、目的、方法
    、手段、所生危害，其前有多次犯罪記錄，復因施用毒品，
    經送戒毒處分及判決徒刑後，卻仍未能改其施用毒品之惡習
    ，顯係欠缺戒除毒癮之決心，品行惡劣，難予輕縱，及其犯
    後對其犯行坦白承認，態度尚稱良好等一切情狀，分別量處
    如主文所示之刑，並定其應執行之刑，以示懲儆。至扣案海
    洛因殘渣袋2個，因其上其附著之毒品已難以析離，自應全
    部視為毒品，應依同條例第18條第1項前段宣告沒收並諭知
    銷燬之。至被告施用第一級毒品海洛因所用之注射針筒及施
    用第二級毒品安非他命所用之鋁箔紙，均已據被告丟棄而滅
    失，本院自無從併與宣告沒收，附此敘明。
三、據上論斷，應依刑事訴訟法第273條之1第1項、第299條第1
    項前段，毒品危害防制條例第10條第1項、第2項、第18條第
    1項前段，刑法第11條前段、第56條、第47條、第51條第5款
    ，判決如主文。
本案經檢察官林裕斌到庭執行職務。
中　　華　　民　　國　　94　　年　　6　　月　　14　　日
                  刑事第一庭      法　官  葛永輝
以上正本證明與原本無異。
如不服本判決，應於判決送達後十日內，向本院提出上訴狀（須
附繕本）。
中　　華　　民　　國　　94　　年　　6　　月　　16　　日
                                  書記官  施惠卿
毒品危害防制條例第10條
施用第1級毒品者，處6月以上5年以下有期徒刑。
施用第2級毒品者，處3年以下有期徒刑。
